臺灣彰化地方法院刑事判決　　　　　　　　　　　　　　九十三年度訴字第二二號
　　公　訴　人　臺灣彰化地方法院檢察署檢察官
　　被　　　告　甲○○
　　選任辯護人　林文成律師
右列被告因違反槍砲彈藥刀械管制條例案件，經檢察官提起公訴（九十二年度偵字第
八九五一號），本院依簡式審判程序判決如左：
    主  文
甲○○未經許可，寄藏可發射子彈具有殺傷力之改造手槍，累犯，處有期徒刑壹年肆
月，併科罰金新臺幣肆萬元，罰金如易服勞役，以新臺幣玖佰元即銀元參佰元折算壹
日；扣案之改造手槍（槍枝管制編號：0000000000號，含彈匣一個）壹枝
及制式子彈伍顆，均沒收。又未經許可，持有手槍之主要組成零件，累犯，處有期徒
刑拾月，併科罰金新臺幣參萬元，罰金如易服勞役，以新臺幣玖佰元即銀元參佰元折
算壹日；扣案之制式槍管壹支沒收。應執行有期徒刑貳年，併科罰金新臺幣陸萬元，
罰金如易服勞役，以新臺幣玖佰元即銀元參佰元折算壹日；扣案之改造手槍（槍枝管
制編號：0000000000號，含彈匣一個）壹枝、制式子彈伍顆及制式槍管壹
枝，均沒收。
    事  實
一、甲○○曾先後因違反槍砲彈藥刀械管制條例案件，經臺灣板橋地方法院分別以八
    十六年度訴字第二三四六號判處有期徒刑一年、八十七年度易字第一七二八號判
    處有期徒刑六月，並裁定應執行有期徒刑一年四月確定，於民國八十八年六月三
    十日執行完畢。竟於八十五年二、三月間某日，在其位於臺北縣中和市○○里○
    ○路三三五巷五弄四號之住處，受友人王俊元（身分證統一編號：Ｚ00000
    0000號，已死亡）之委託，竟基於寄藏之犯意，收受由王俊元交付，可發射
    子彈具有殺傷力之仿ＢＥＲＥＴＴＡ廠半自動手槍製造之玩具手槍換裝土造金屬
    槍管及土造金屬滑套改造而成之改造手槍一枝（槍枝管制編號：0000000
    000號，含彈匣一個），及口徑九ｍｍ之制式子彈五顆，且自該時起即未經許
    可持有上開槍、彈，並將之藏置於其前揭住處之後山及該住處內等處。另於九十
    二年六、七月間某日，未經許可，在國道一號高速公路彰化交流道附近路旁，以
    新臺幣（下同）三萬元之代價，向綽號「阿宏」男子（另案偵查中）購買手槍主
    要組成零件制式槍管（可供裝填口徑九ｍｍ子彈使用）一枝，並自斯時起無故持
    有該制式槍管。嗣於九十二年十一月十七日為警持搜索票在其住處搜索查獲，並
    扣得前揭具殺傷力之改造手槍一枝、制式子彈五顆及制式槍管一枝。
二、案經彰化縣警察局移送臺灣彰化地方法院檢察署檢察官偵查起訴。
    理  由
一、訊據被告甲○○對於右揭犯罪事實坦承不諱，且扣案之槍枝一枝、子彈五顆及槍
    管一枝經送請內政部警政署刑事警察局鑑定結果認：（一）槍枝係將仿ＢＥＲＥ
    ＴＴＡ廠半自動手槍製造之玩具手槍換裝土造金屬槍管及土造金屬滑套改造而成
    之改造手槍（槍枝管制編號：0000000000號），機械性能良好，可擊
    發適用子彈，具殺傷力；（二）子彈五顆均係口徑九ｍｍ之制式子彈，均具殺傷
    力；（三）槍管係制式槍管，可供裝填口徑九ｍｍ子彈使用等情，有該局九十二
    年十一月二十日刑鑑字第○九二○二二一七○九號鑑驗通知書在卷可稽，此外，
    復有上開改造手槍一枝、制式子彈五顆及制式槍管一枝扣案足證，顯見被告上開
    自白，核與事實相符。本案事證明確，被告之犯行，堪予認定。
二、按寄藏與持有，均係將物置於自己實力支配之下，僅寄藏必先有他人之持有行為
    ，而後始為之受寄代藏而已，故寄藏之受人委託代為保管，其保管之本身，亦屬
    持有，不過，此之持有係受寄之當然結果（最高法院七十四年臺上字第三四００
    號判例可資參照）。本件被告甲○○受王俊元之委託，為之保管具殺傷力之改造
    手槍一枝、制式子彈五顆，非為自己而持有，法律上自宜僅就寄藏行為為包括之
    評價，不應另就持有予以論罪。故核被告寄藏上開槍、彈之行為，係犯槍砲彈藥
    刀械管制條例第十一條第四項之未經許可寄藏可發射子彈具有殺傷力之改造手槍
    罪、同條例第十二條第四項之寄藏子彈罪，而其未經許可持有制式槍管一枝之行
    為，係犯同條例第十三條第四項之未經許可持有手槍主要組成零件罪。被告一行
    為同時寄藏改造手槍及子彈，觸犯槍砲彈藥刀械管制條例第十一條第四項之罪及
    同條例第十二條第四項之罪，為想像競合犯，應從一重之未經許可寄藏改造手槍
    罪處斷。又被告所犯上開未經許可寄藏改造手槍罪及持有手槍主要組成零件罪，
    犯意各別，行為互殊，應分論併罰之。查被告曾先後因違反槍砲彈藥刀械管制條
    例案件，經臺灣板橋地方法院分別判處有期徒刑一年、六月，並裁定應執行有期
    徒刑一年四月確定，於八十八年六月三十日執行完畢，有臺灣彰化地方法院檢察
    署刑案資料查註紀錄表及臺灣高等法院被告全國前案紀錄表在卷可憑，其於五年
    以內再犯有期徒刑以上之前開二罪，均構成累犯，均應依刑法第四十七條規定加
    重其刑。另辯護人雖為被告辯護稱：被告於偵查、審判中自白，並供述所持有之
    制式槍管來源為綽號「阿宏」之男子，而該男子亦經被告指認係本名「李煌南」
    之人，且「李煌南」已被查獲，故此部份被告所為應依槍砲彈藥刀械管制條例第
    十八條第四項前段之規定減輕其刑；惟按「犯本條例之罪，於偵查或審判中自白
    ，並供述全部槍砲、彈藥、刀械之來源及去向，因而查獲或因而防止重大危害治
    安事件之發生者，減輕或免除其刑。」槍砲彈藥刀械管制條例第十八條第四項前
    段固定有明文，然此處規定自白之情形，必須於偵查或審判中自白，並供述全部
    槍械、彈藥之來源及去向，因而查獲或因而防止重大危害治安事件之發生者，始
    能減免其刑，則此處既謂「並」供述全部槍砲、彈藥、刀械之來源「及」「去向
    」，自係指已將槍械、彈藥移轉與他人持有之情形而言，不包括仍為自己持有之
    情形在內，此觀同條第一項後段係指已移轉他人持有之情形始有「去向」可明（
    最高法院九十年度台上字第三五六一號刑事判決參照），則本件縱認辯護人所辯
    因被告自白因而查獲李煌南乙節可採，然本案查獲之制式槍管既係在被告甲○○
    持有中，依前開說明，則尚無槍砲彈藥刀械管制條例第十八條第四項減輕或免除
    其刑之適用，附此敘明。爰審酌槍、彈氾濫之情形將影響社會之治安，被告前即
    有二次槍砲前科，明知寄藏手槍及子彈及持有制式槍管均係違法行為，竟仍代他
    人寄藏具有殺傷力之改造手槍及子彈，及持有制式槍管，被告所為惡性非輕，然
    審酌其犯罪後坦承犯行，尚知悔悟等一切情狀，就所犯二罪分別量處如主文所示
    之刑，且定其應執行刑，並就罰金部分諭知易服勞役之折算標準。扣案之仿ＢＥ
    ＲＥＴＴＡ廠半自動手槍製造之玩具手槍換裝土造金屬槍管及土造金屬滑套改造
    而成之改造手槍一枝（槍枝管制編號：0000000000號，含彈匣一個）
    、口徑九ｍｍ之制式子彈五顆及制式槍管（可供裝填口徑九ｍｍ子彈使用）一枝
    ，均係違禁物，均應依刑法第三十八條第一項第一款宣告沒收。
據上論斷，應依刑事訴訟法第二百七十三條之一第一項、第二百九十九條第一項前段
，槍砲彈藥刀械管制條例第十一條第四項、第十二條第四項、第十三條第四項，刑法
第十一條前段、第五十五條、第四十七條、第五十一條第五款、第七款、第四十二條
第二項、第三十八條第一項第一款，罰金罰鍰提高標準條例第二條，現行法規所定貨
幣單位折算新臺幣條例第二條，判決如主文。
本案經檢察官陳德芳到庭執行職務。
中      華      民      國    九十三    年      一      月     三十     日
                                臺灣彰化地方法院刑事第三庭
                                    法      官      紀  佳  良
右正本證明與原本無異。
如不服本判決，應於判決送達後十日內，向本院提出上訴狀( 須附繕本 )。
                                    法院書記官      陳  鍚  威
中      華      民      國    九十三    年      二      月       二     日
附錄論罪科刑法條：
槍砲彈藥刀械管制條例第十一條第四項：
未經許可，持有、寄藏或意圖販賣而陳列第一項所列槍砲者，處一年以上七年以下有
期徒刑，併科新台幣七百萬元以下罰金。
槍砲彈藥刀械管制條例第十二條第四項：
未經許可，持有、寄藏或意圖販賣而陳列子彈者，處五年以下有期徒刑，併科新台幣
三百萬元以下罰金。
槍砲彈藥刀械管制條例第十三條第四項：
未經許可，持有、寄藏或意圖販賣而陳列第一項所列零件者，處六月以上五年以下有
期徒刑，併科新台幣三百萬元以下罰金。
